臺灣臺南地方法院刑事判決　　　　　　　 96年度易字第445號
公　訴　人　臺灣臺南地方法院檢察署檢察官
被　　　告　丙○○
　　　　　　　　　　（現羈押於臺灣臺南看守所）
被　　　告　乙○○
　　　　　　　　　　（現另案於臺灣臺南監獄臺南分監執行中）
被　　　告　甲○○
　　　　　　　　　　（現另案於臺灣臺南勒戒所執行中）
上列被告因竊盜案件，經檢察官依通常程序起訴（九十五年度偵
字第一八一一七號、九十六年度偵緝字第九八號、九十六年度偵
緝字第九九號、九十六年度偵緝字第一○二號），被告於本院準
備程序進行中，就被訴事實為有罪之陳述，經本院裁定進行簡式
審判程序，判決如下：
    主      文
丙○○犯如附表貳編號一、編號四至編號八、編號十所示之罪，
各處如附表貳編號一、編號四至編號八、編號十所示之刑，扣案
應沒收之物各如附表所示，應執行有期徒刑伍年，扣案丁字型扳
手貳支、手電筒壹支，均沒收。
乙○○犯如附表貳編號二、編號三、編號七、編號九、編號十所
示之罪，各處如附表貳編號二、編號三、編號七、編號九、編號
十所示之刑，扣案應沒收之物各如附表所示，應執行有期徒刑貳
年拾月，扣案丁字型扳手貳支、手電筒壹支，均沒收。
甲○○犯如附表貳編號六、編號十所示之罪，各處如附表貳編號
六、編號十所示之刑，扣案應沒收之物各如附表所示，應執行有
期徒刑壹年陸月，扣案丁字型扳手貳支、手電筒壹支，均沒收。
    事　　　實
一、甲○○曾於八十六年間，因竊盜案件，經本院於八十七年九
    月十六日以八十六年度易字第四七四四號判決處有期徒刑四
    年六月，強制工作三年，並經臺灣高等法院臺南分院於八十
    七年十二月二十二日以八十七年度上易字第二○六二號駁回
    上訴確定，於九十三年三月十九日因縮短刑期假釋出監，九
    十四年五月五日觀護期滿執行完畢。丙○○基於意圖為自己
    不法所有之概括犯意，連續於附表壹編號一、二、三、五所
    示之時間、地點，以如附表壹行為欄所示之方式竊取被害人
    之物得手。丙○○復基於意圖為自己不法所有之犯意，分別
    於附表壹編號八、十一所示之時間、地點，以如附表壹行為
    欄所示之方式竊取被害人之物得手。丙○○另行起意，分別
    與乙○○、甲○○及真實姓名年籍不詳綽號「嘉峰」之男子
    ，共同基於意圖為自己不法所有之犯意聯絡，於附表壹編號
    七、九、十、十三所示之時間、地點，以如附表壹行為欄所
    示之方式竊取被害人之物得手。乙○○意圖為自己不法之所
    有，於附表壹編號四、六所示之時間、地點，以如附表壹行
    為欄所示之方式竊取被害人之物得手。乙○○另與真實姓名
    年籍不詳綽號「魁仔」之男子，共同基於意圖為自己不法所
    有之犯意聯絡，於附表壹編號十二所示之時間、地點，以如
    附表壹行為欄所示之方式竊取被害人之物得手。嗣丙○○、
    乙○○、甲○○於附表壹編號十三之竊盜犯行時，為己○○
    發覺後報警，並於九十五年十二月二十七日上午三時三十分
    許，在臺南縣西港鄉南海村南海埔活動中心前，當場查獲丙○○、甲○○後，始循線查悉上情。
二、案經臺南市警察局第五分局、臺南縣警察局佳里分局報告偵
    辦臺灣臺南地方法院檢察署檢察官偵查起訴。
　　理　　　由
甲、程序方面：本件係經被告丙○○、乙○○及甲○○於本院準
    備程序時當庭表示認罪，而以簡式審判程序加以審理，此有
    本院九十六年四月二十六日準備程序筆錄及同日審判筆錄各
    一份附卷足憑，則依據刑事訴訟法第二百七十三條之二、同
    法第一百五十九條第二項之規定，不適用傳聞法則有關限制
    證據能力之相關規定，合先敘明。
乙、實體方面：
一、上開事實，業據被告丙○○、乙○○及甲○○於本院審理時
    坦承不諱，核與證人邱婉茹、證人即被害人午○○、戊○○
    、己○○、寅○○、辰○○、卯○○、壬○○、癸○○、子
    ○○、辛○○、巳○○、庚○○、丑○○於警詢之陳述相符
    ，並有搜索扣押筆錄三份、扣押物品目錄表四份、贓物認領
    保管單九份、車輛、車牌失竊資料查獲車輛認可資料四份、
    臺南縣市警察局車輛失竊電腦輸入單三份、臺南市警察局車
    輛尋獲電腦輸入單三份、臺南縣警察局鑑驗書、臺南縣警察
    局佳里分局刑案現場測繪圖、臺南縣警察局受理刑事案件報
    案三聯單、臺南縣警察局第四分局受理刑事案件報案三聯單
    各一份、刑案現場照片二十九幀、贓物相片二幀在卷足稽，
    並有扣案丁字形螺絲起子二支及手電筒一支可資佐證。綜上
    所述，被告三人之自白與事實相符，事證明確，其三人之竊
    盜犯行，足堪認定。
二、新舊法之比較：
    被告丙○○為如附表壹編號一、二、三、五行為後，被告乙○○為如附表壹編號四行為後，刑法於九十四年二月二日修
    正公布，於九十五年七月一日施行，其中刑法修正第二條、
    第三十三條及第五十一條規定，並刪除第五十六條規定。按
    行為後法律有變更者，適用行為時之法律，但行為後之法律
    有利於行為人者，適用最有利於行為人之法律，現行刑法第
    二條第一項訂有明文。此條規定乃與刑法第一條罪刑法定主
    義契合，而貫徹法律禁止溯及既往原則，係規範行為後法律
    變更所生新舊法律比較適用之準據法，是刑法第二條本身雖
    經修正，但刑法第二條既屬適用法律之準據法，本身尚無比
    較新舊法之問題，應一律適用裁判時之現行刑法第二條規定
    ，以決定適用之刑罰法律，先予辨明。又以本次刑法修正之
    比較新舊法，應就罪刑有關之共犯、未遂犯、想像競合犯、
    牽連犯、連續犯、結合犯，以及累犯加重、自首減輕暨其他
    法定加減原因（如身分加減）與加減例等一切情形，綜其全
    部罪刑之結果而為比較，最高法院九十五年五月二十三日著
    有九十五年度第八次刑庭會議決議可資參照。經查：
  (一)刑法第五十六條之連續犯規定，於九十四年一月七日修正刪
    除，並於九十五年七月一日施行。是於新法修正後，依新法
    之規定，被告丙○○所犯如附表壹編號一、二、三、五所示
    之加重竊盜罪，即須分論併罰。比較新、舊法之結果，此部
    分適用被告丙○○行為時之法律，即依修正施行前之刑法第
    五十六條規定，論以一加重竊盜罪，對被告丙○○並無不利
    之情形。
  (二)刑法第三百二十條第一項之普通竊盜罪，其法定刑為得科銀
    元五百元以下罰金，依修正後刑法施行法增訂第一條之一：
    「中華民國九十四年一月七日刑法修正施行後，刑法分則編
    所定罰金之貨幣單位為新臺幣。九十四年一月七日刑法修正
    時，刑法分則編未修正之條文定有罰金者，自九十四年一月
    七日刑法修正施行後，就其所定數額提高為三十倍。但七十
    二年六月二十六日至九十四年一月七日新增或修正之條文，
    就其所定數額提高為三倍」及刑法第三十三條第五款修正為
    ：「主刑之種類如下：五、罰金：新臺幣一千元以上，以百
    元計算之」等規定觀之，依修正後之法律，刑法第三百二十
    條第一項之普通竊盜罪，所得科處之罰金刑最高為新臺幣一
    萬五千元、最低為新臺幣一千元，然依被告行為時之刑罰法
    律，即罰金罰鍰提高標準條例第一條前段規定之提高倍數十
    倍及修正前刑法第三十三條第五款規定之罰金最低額一元計
    算，則刑法第三百二十條第一項之普通竊盜罪所得科處之罰
    金最高為銀元五千元，最低額為銀元十元，若換算為新臺幣
    ，最高額雖與新法同為新臺幣一萬五千元，然最低額僅為新
    臺幣三十元。因此，比較上述修正前、後之刑罰法律，就被
    告丙○○所為附表壹編號三所示之普通竊盜罪，自以被告行
    為時關於科處罰金刑之法律較有利於被告。
  (三)被告丙○○為如附表壹編號一、二、三、五行為後，被告乙○○為如附表壹編號四行為後，刑法第五十一條第五款已修
    正數罪併罰定其應執行者：「宣告多數有期徒刑者，於各刑
    中之最長期以上，各刑合併之刑期以下，定其刑期。但不得
    逾三十年。」，與舊法規定之數罪併罰定其應執行者：「宣
    告多數有期徒刑者，於各刑中之最長期以上，各刑合併之刑
    期以下，定其刑期。但不得逾二十年。」之規定相較，自以
    舊法規定之定應執行刑之上限為二十年，對被告較為有利，
    此為影響被告刑罰之法律效果，是被告行為後法律已有所變
    更，而本案數罪既符合定應執行刑之要件，經比較新舊刑法
    第五十一條第五款之規定，應依刑法第二條第一項前段之規
    定，適用被告行為時之舊法，而定其應執行之刑。
  (四)綜合上述各條文修正前、後之比較，揆諸前揭最高法院決議
    及修正後刑法第二條第一項前段、後段規定之「從舊、從輕
    」原則，被告丙○○就如附表壹編號一、二、三、五犯行，
    被告乙○○為如附表壹編號四之犯行及定應執行刑部分，應
    適用行為時之法律，即修正前刑法之相關規定予以論處。
三、按刑法第三百二十一條第一項第三款之攜帶兇器竊盜罪，係
    以行為人攜帶兇器竊盜為其加重條件，此所謂兇器，其種類
    並無限制，凡客觀上足對人之生命、身體、安全構成威脅，
    具有危險性之兇器均屬之，且祇須行竊時攜帶此種具有危險
    性之兇器為已足，並不以攜帶之初有行兇之意圖為必要，是
    以螺絲起子、鉗子等一般家庭日常工具，只要客觀上足對人
    之身體、生命構成威脅，即屬該款所指之兇器，最高法院七
    十九年度臺上字第五二五三號判例意旨可資參照。本件被告
    所使用之丁字形扳手二支及鉗子、螺絲起子、小銼刀各一支
    （鉗子、螺絲起子、小銼刀各一支未扣案），均十分尖銳，
    且為金屬製材質而質地堅硬；另手電筒一支，為鐵製材質，
    質地堅硬，客觀上均足以傷害人之身體及危害人之生命而顯
    具危險性，故上開工具於客觀上足以對人之身體、生命、安
    全構成威脅，自堪認為兇器無疑。核被告丙○○所為如附表
    壹編號一、二、五行為，均係犯刑法第三百二十一條第一項
    第三款之攜帶兇器竊盜罪；如附表壹編號三係犯刑法第三百
    二十條第一項竊盜既遂罪；被告丙○○先後如附表壹編號一
    、二、三、五之竊盜之行為，時間緊接，犯罪構成要件相同
    ，顯係基於概括犯意而反覆為之，為連續犯，應依修正前刑
    法第五十六條之規定論以攜帶凶器竊盜一罪，並加重其刑。
    被告丙○○所為如附表壹編號八、十、十一行為，均係犯刑
    法第三百二十一條第一項第三款之攜帶兇器竊盜罪；所為如
    附表壹編號七、九行為，係犯刑法第三百二十一條第一項第
    一款、第三款攜帶凶器於夜間侵入住宅竊盜罪；所為如附表
    壹編號十三行為，係犯刑法第三百二十一條第一項第三款、
    第四款結夥三人攜帶凶器竊盜罪，被告丙○○所犯上開各罪
    間，犯意各別，構成要件互異，行為互殊，應予分論併罰。
    被告乙○○所為如附表壹編號六行為，係犯刑法第三百二十
    條第一項竊盜既遂罪；所為如附表壹編號四、十行為，係犯
    刑法第三百二十一條第一項第三款攜帶凶器竊盜罪；所為如
    附表壹編號十二行為，係犯刑法第三百二十一條第一項第一
    款、第三款攜帶凶器於夜間侵入住宅竊盜罪；所為如附表壹
    編號十三行為，係犯刑法第三百二十一條第一項第三款、第
    四款結夥三人攜帶凶器竊盜罪，被告乙○○所犯上開各罪間
    ，犯意各別，構成要件互異，行為互殊，應予分論併罰。被
    告甲○○所為如附表壹編號九行為，係犯刑法第三百二十一
    條第一項第一款、第三款攜帶凶器於夜間侵入住宅竊盜罪；
    所為如附表壹編號十三行為，係犯刑法第三百二十一條第一
    項第三款、第四款結夥三人攜帶凶器竊盜罪，被告甲○○所
    犯上開各罪間，犯意各別，構成要件互異，行為互殊，應予
    分論併罰。被告丙○○、乙○○及甲○○附表壹編號第九、
    十、十三之行為，均有犯意聯絡及行為分擔；被告丙○○及
    真實姓名年籍不詳綽號「嘉峰」之男子，就附表壹編號七號
    部分；被告乙○○及真實姓名年籍不詳綽號「魁仔」之男子
    ，就附表壹編號十二號部分；分別有犯意聯絡及行為分擔，
    均應依刑法第二十八條規定，論以共同正犯。被告甲○○曾
    於八十六年間，因竊盜案件，經本院於八十七年九月十六日
    以八十六年度易字第四七四四號判決處有期徒刑四年六月，
    強制工作三年，並經臺灣高等法院臺南分院於八十七年十二
    月二十二日以八十七年度上易字第二○六二號駁回上訴確定
    ，於九十三年三月十九日因縮短刑期假釋出監，九十四年五
    月五日觀護期滿執行完畢，此有臺灣高等法院被告前案紀錄
    表附卷可稽，其於五年以內再故意犯如附表壹編號九、十三
    所示之有期徒刑以上之罪，應依修正刑法第四十七條第一項
    規定論以累犯，並加重其刑。爰審酌被告三人於短短數月內
    ，即犯案眾多，被告丙○○多達十件，被告乙○○為五件，
    被告甲○○則為二件，所竊取之財物均為價值非低之物品，
    其三人均為四肢健全且年輕力壯之人，不思從事正當行業，
    以獲取生活費用，好逸惡勞，且前已有犯罪之紀錄，素行非
    佳，被告乙○○及甲○○前經入監執行後，不思己過，痛改
    前非，一再犯案，造成被害人財產損失及精神上痛苦，其三
    人惡性嚴重，惟其三人自始均坦承犯行，犯後態度尚佳等一
    切情狀，分別量處如主文所示之刑，以示懲儆。
四、扣案之丁字形螺絲起子二支及手電筒一支均為被告丙○○所
    有且供犯如附表壹編號一、二、五、八、九、十、十一、十
    三行為所用之物，業據被告丙○○供明在卷，爰依刑法第三
    十八條第一項第二款規定沒收之。至被告丙○○所有供犯如
    附表壹編號三行為所用之鑰匙一支及供犯如附表壹編號七行
    為所用之小銼刀一支、被告乙○○所有供犯如附表壹編號四
    、六行為所用之鉗子及油管各一支、真實姓名年籍不詳綽號
    「魁仔」共犯所有供犯如附表壹編號十二行為所用之螺絲起
    子一支，並未扣案，且未能證明現仍存在，為免執行之困難
    ，爰不另為沒收之諭知，併此敘明。
五、至公訴人認應對被告丙○○及乙○○宣告強制工作一事。按
    保安處分係對受處分人將來之危險性所為拘束其身體、自由
    等之處置，以達教化與治療之目的，乃為刑罰之補充制度，
    本諸法治國家保障人權之原理及刑法之保護作用，其法律規
    定之內容，應受比例原則之規範，使保安處分之宣告，與行
    為人所為行為之嚴重性、行為人所表現之危險性，及對於行
    為人未來行為之期待性相當。而保安處分中之強制工作，旨
    在對嚴重職業性犯罪及欠缺正確工作觀念或無正常工作因而
    犯罪者，強制其從事勞動，以學習一技之長及正確之謀生觀
    念，使其日後重返社會後，能適應社會生活，此觀刑法第九
    十條第一項及竊盜犯贓物犯保安處分條例第三條第一項規定
    ，亦均係本此意旨而制定，而由法院視行為人之危險性格，
    決定應否交付強制工作，以達特別預防之目的。據此，拘束
    其中不具社會危險性之受處分人之身體、自由部分，其所採
    措施與所欲達成預防矯治之目的及所需程度，即不合憲法第
    二十二條所定之比例原則（司法院大法官會議釋字第四七一
    號解釋意旨參照）。查被告丙○○於本案犯罪行為前未曾因
    竊盜案件受有期徒刑之執行，被告乙○○於本案之竊盜行為
    僅為五件，均難認有何犯罪習慣，且本案犯罪情節均非重大
    ，侵害法益所生損害非鉅，再參諸其歷次行竊之手段、情節
    ，其所表現之危險性非高，而與一再犯罪嚴重危害社會治安
    、侵害人民權益之情形有間，依比例原則之規範，實難認被
    告有慣常性或有犯罪習慣，是本院依其情節，認諭知有期徒
    刑之宣告，已足收矯治之效，從而，不對被告丙○○及乙○○為強制工作之諭知，併此敘明。
據上論斷，應依刑事訴訟法第二百七十三條之一第一項、第二百
九十九條第一項前段，刑法第二條第一項前段、第二十八條、第
三百二十條第一項、第三百二十一條第一項第一款、第三款、第
四款、第四十七條第一項、第三十八條第一項第二款、第五十條
，修正施行前刑法第五十六條、第五十一條第五款、刑法施行法
第一條之一，判決如主文。
本案經檢察官丁○○到庭執行職務。
中　　華　　民　　國　　96　　年　　5 　　月　　24　　日
　　　　　　　　　刑事第六庭    法　官　黃莉莉
以上正本證明與原本無異。
如不服本判決，應於收受送達後10日內向本院提出上訴書狀（應
附繕本）。
　　　　　　　　　　　　　　　　書記官　朱小萍
中　　華　　民　　國　　96　　年　　5　　月　　25　　日
　附表壹
┌─┬───┬────┬────┬────────────┬───┬────┐
│編│行為人│時   間 │地   點 │行                   為 │被害人│備    註│
│號│      │        │        │                        │      │        │
├─┼───┼────┼────┼────────────┼───┼────┤
│一│丙○○│95年2月8│臺南縣西│丙○○持其所有客觀上可作│辰○○│起訴書載│
│  │      │日19時許│港鄉新興│為兇器使用之丁字型扳手二│      │為Ｔ字型│
│  │      │        │街8之181│支、手電筒一支，竊取車號│      │扳手及螺│
│  │      │        │號前    │ZE —2030號自小客車一臺 │      │絲起子各│
│  │      │        │        │，得手後供己代步之用。  │      │一支。  │
├─┼───┼────┼────┼────────────┼───┼────┤
│二│丙○○│95年5月 │臺南縣西│丙○○持其所有客觀上可作│卯○○│起訴書載│
│  │      │17日    │港鄉中山│為兇器使用之丁字型扳手二│      │為Ｔ字型│
│  │      │        │空地    │支、手電筒一支，竊取車號│      │絲起子各│
│  │      │        │        │4451—GL號自小客車內之汽│      │一支。  │
│  │      │        │        │車音響一臺，得手後逃離現│      │        │
│  │      │        │        │場。                    │      │        │
├─┼───┼────┼────┼────────────┼───┼────┤
│三│丙○○│95年5月 │臺南縣西│丙○○持自備之鑰匙一支，│壬○○│鑰匙一支│
│  │      │18日19時│港鄉中山│竊取車號5K—8417號自小客│      │並未扣案│
│  │      │許      │路52號前│車，得手後供己代步之用。│      │。      │
│  │      │        │空地    │                        │      │        │
├─┼───┼────┼────┼────────────┼───┼────┤
│四│乙○○│95年6月8│臺南市安│乙○○持其所有客觀上可作│庚○○│鉗子一把│
│  │      │日      │中路5段 │為兇器使用之鉗子一支，竊│      │為乙○○│
│  │      │        │416巷內 │取電纜線約60公尺得手。  │      │所有，並│
│  │      │        │某魚塭  │                        │      │未扣案。│
├─┼───┼────┼────┼────────────┼───┼────┤
│五│丙○○│95年6月 │臺南縣永│丙○○持其所有客觀上可作│丑○○│起訴書載│
│  │      │19日上午│康市新中│為兇器使用之丁字型扳手一│      │為六角扳│
│  │      │7時許   │街與新民│支，竊取車號TQ—2281號自│      │手。    │
│  │      │        │路口    │小客車一臺，得手後供己代│      │        │
│  │      │        │        │步之用。                │      │        │
├─┼───┼────┼────┼────────────┼───┼────┤
│六│乙○○│95年7月 │臺南市城│乙○○以其所有之油管一支│巳○○│油管一支│
│  │      │中某日  │北路234 │竊取車號0498—GF號自小客│      │並未扣案│
│  │      │        │巷內    │車內汽油約30公升得手。  │      │。      │
├─┼───┼────┼────┼────────────┼───┼────┤
│七│丙○○│95年11月│臺南縣永│丙○○與綽號「嘉峰」男子│癸○○│小銼刀一│
│  │綽號「│29日19時│康市中華│共同持丙○○所有客觀上可│      │支並未扣│
│  │嘉峰」│許      │路689之 │作為兇器使用之小銼刀一支│      │案。    │
│  │男子  │        │39號9樓 │，侵入該址屋內，竊取電腦│      │        │
│  │      │        │A3      │主機一臺得手。          │      │        │
│  │      │        │        │（侵入住宅未據告訴）    │      │        │
├─┼───┼────┼────┼────────────┼───┼────┤
│八│丙○○│95年12月│臺南市北│丙○○持其所有客觀上可作│寅○○│起訴書載│
│  │      │13日上午│園街87巷│為兇器使用之丁字型扳手二│      │為Ｔ字型│
│  │      │2時許   │171弄32 │支、手電筒一支，竊取車號│      │扳手及螺│
│  │      │        │號前    │N8 —0919號自小客車，得 │      │絲起子各│
│  │      │        │        │手後供己代步之用。      │      │一支。  │
│  │      │        │        │                        │      │        │
├─┼───┼────┼────┼────────────┼───┼────┤
│九│丙○○│95年12月│臺南市城│丙○○與甲○○共同持陳文│子○○│起訴書載│
│  │甲○○│20日上午│北路147 │彬所有客觀上可作為兇器使│      │為十字型│
│  │      │2時許   │號      │用之丁字型扳手一支，侵入│      │起子一支│
│  │      │        │        │該址屋內，竊取沐浴乳、洗│      │。      │
│  │      │        │        │髮乳、現金新臺幣（下同）│      │        │
│  │      │        │        │二十元得手。            │      │        │
│  │      │        │        │（侵入住宅未據告訴）    │      │        │
├─┼───┼────┼────┼────────────┼───┼────┤
│十│丙○○│95年12月│臺南市建│丙○○與乙○○共同持陳文│戊○○│起訴書載│
│  │乙○○│26日上午│平3街218│彬所有客觀上可作為兇器使│      │為Ｔ字型│
│  │      │0時30分 │號前    │用之丁字型扳手二支、手電│      │扳手及螺│
│  │      │許      │        │筒一支，竊取車號UC—0677│      │絲起子各│
│  │      │        │        │號自小客車得手。        │      │一支。並│
│  │      │        │        │                        │      │誤載為「│
│  │      │        │        │                        │      │UC—0675│
│  │      │        │        │                        │      │號」    │
├─┼───┼────┼────┼────────────┼───┼────┤
│十│丙○○│95年12月│臺南市華│丙○○持其所有客觀上可作│辛○○│業經檢察│
│一│      │26日上午│平路21巷│為兇器使用之丁字型扳手一│      │官當庭變│
│  │      │1時許   │18弄56號│支，竊取車號TF—2887號自│      │更起訴法│
│  │      │        │前      │小客車內之汽車音響一臺得│      │條為刑法│
│  │      │        │        │手。                    │      │第三百二│
│  │      │        │        │                        │      │十一條第│
│  │      │        │        │                        │      │一項第三│
│  │      │        │        │                        │      │款加重竊│
│  │      │        │        │                        │      │盜罪。  │
├─┼───┼────┼────┼────────────┼───┼────┤
│十│乙○○│95年12月│臺南縣西│乙○○與綽號「魁仔」男子│己○○│螺絲起子│
│二│綽號「│26日上午│港鄉南海│持「魁仔」所有客觀上可作│      │一支未扣│
│  │魁仔」│3時許   │村127之 │為兇器使用之螺絲起子一支│      │案。    │
│  │男子  │        │7號     │，侵入該址屋內，竊取皮包│      │        │
│  │      │        │        │一只及現金約四萬元等物得│      │        │
│  │      │        │        │手。                    │      │        │
│  │      │        │        │（侵入住宅未據告訴）    │      │        │
├─┼───┼────┼────┼────────────┼───┼────┤
│十│丙○○│95年12月│臺南縣西│丙○○、乙○○、甲○○共│午○○│起訴書載│
│三│乙○○│27日上午│港鄉南海│同持丙○○所有客觀上可作│      │為螺絲起│
│  │甲○○│2時許   │村127之 │為兇器使用之丁字型扳手二│      │子一支。│
│  │      │        │7號前   │支、手電筒一支，竊取車號│      │        │
│  │      │        │        │J3 —2951號自小客車內之 │      │        │
│  │      │        │        │電線共16公斤等物得手。  │      │        │
└─┴───┴────┴────┴────────────┴───┴────┘
附表貳：
┌──┬───┬───────────┬───────┬────────┐
│編號│犯  行│所 犯 法 條 及 罪 名  │宣   告   刑  │沒            收│
├──┼───┼───────────┼───────┼────────┤
│ 一 │附表壹│刑法第321條第1項第3款 │丙○○連續攜帶│扣案丁字型扳手貳│
│    │編號一│加重竊盜罪。          │凶器竊盜，處有│支、手電筒壹支，│
│    │編號二│                      │期徒刑壹年貳月│均沒收。        │
│    │編號三│                      │。            │                │
│    │編號五│                      │              │                │
├──┼───┼───────────┼───────┼────────┤
│ 二 │附表壹│刑法第321條第1項第3款 │乙○○攜帶凶器│                │
│    │編號四│加重竊盜罪。          │竊盜，處有期徒│                │
│    │      │                      │刑捌月。      │                │
├──┼───┼───────────┼───────┼────────┤
│ 三 │附表壹│刑法第320條第1項普通竊│乙○○竊盜，處│                │
│    │編號六│盜罪。                │有期徒刑參月。│                │
│    │      │                      │              │                │
├──┼───┼───────────┼───────┼────────┤
│ 四 │附表壹│刑法第321條第1項第1款 │丙○○共同攜帶│                │
│    │編號七│、第3款加重竊盜罪。   │凶器於夜間侵入│                │
│    │      │                      │住宅竊盜，處有│                │
│    │      │                      │期徒刑玖月。  │                │
│    │      │                      │              │                │
├──┼───┼───────────┼───────┼────────┤
│ 五 │附表壹│刑法第321條第1項第3款 │丙○○攜帶凶器│扣案丁字型扳手貳│
│    │編號八│加重竊盜罪。          │竊盜，處有期徒│支、手電筒壹支，│
│    │      │                      │刑捌月。      │均沒收。        │
│    │      │                      │              │                │
│    │      │                      │              │                │
├──┼───┼───────────┼───────┼────────┤
│ 六 │附表壹│刑法第321條第1項第1款 │丙○○共同攜帶│扣案丁字型扳手壹│
│    │編號九│、第3款加重竊盜罪。   │凶器於夜間侵入│支、手電筒壹支，│
│    │      │                      │住宅竊盜，處有│均沒收。        │
│    │      │                      │期徒刑玖月。  │                │
│    │      │                      │甲○○共同攜帶│                │
│    │      │                      │凶器於夜間侵入│                │
│    │      │                      │住宅竊盜，累犯│                │
│    │      │                      │，處有期徒刑拾│                │
│    │      │                      │月。          │                │
│    │      │                      │              │                │
├──┼───┼───────────┼───────┼────────┤
│ 七 │附表壹│刑法第321條第1項第3款 │丙○○、乙○○│扣案丁字型扳手貳│
│    │編號十│加重竊盜罪。          │共同攜帶凶器竊│支、手電筒壹支，│
│    │      │                      │盜，各處有期徒│均沒收。        │
│    │      │                      │刑捌月。      │                │
│    │      │                      │              │                │
├──┼───┼───────────┼───────┼────────┤
│ 八 │附表壹│刑法第321條第1項第3款 │丙○○攜帶凶器│扣案丁字型扳手壹│
│    │編號十│加重竊盜罪。          │竊盜，處有期徒│支、手電筒壹支，│
│    │一    │                      │刑捌月。      │沒收。          │
│    │      │                      │              │                │
│    │      │                      │              │                │
├──┼───┼───────────┼───────┼────────┤
│ 九 │附表壹│刑法第321條第1項第1款 │乙○○共同攜帶│                │
│    │編號十│、第3款加重竊盜罪。   │凶器於夜間侵入│                │
│    │二    │                      │住宅，處有期徒│                │
│    │      │                      │刑玖月。      │                │
│    │      │                      │              │                │
├──┼───┼───────────┼───────┼────────┤
│ 十 │附表壹│刑法第321條第1項第3款 │丙○○、乙○○│扣案丁字型扳手貳│
│    │編號十│、第4款加重竊盜罪。   │結夥三人攜帶凶│支、手電筒壹支，│
│    │三    │                      │器竊盜，處有期│均沒收。        │
│    │      │                      │徒刑拾月。    │                │
│    │      │                      │甲○○結夥三人│                │
│    │      │                      │攜帶凶器竊盜，│                │
│    │      │                      │累犯，處有期徒│                │
│    │      │                      │刑壹年。      │                │
└──┴───┴───────────┴───────┴────────┘
附錄論罪科刑法條
刑法第三百二十條
意圖為自己或第三人不法之所有，而竊取他人之動產者，為竊盜
罪，處五年以下有期徒刑、拘役或五百元以下罰金。
意圖為自己或第三人不法之利益，而竊佔他人之不動產者，依前
項之規定處斷。
前二項之未遂犯罰之。
刑法第三百二十一條
犯竊盜罪而有左列情形之一者，處六月以上、五年以下有期徒刑
：
一  於夜間侵入住宅或有人居住之建築物、船艦或隱匿其內而犯
    之者。
二  毀越門扇、牆垣或其他安全設備而犯之者。
三  攜帶兇器而犯之者。
四  結夥三人以上而犯之者。
五  乘火災、水災或其他災害之際而犯之者。
六  在車站或埠頭而犯之者。
前項之未遂犯罰之。
